cs: Voděodolnost čalouněné látky: Nevoděodolná; Neznámé; Voděodolná; Nepromokavá; Ostatní
vi: Khả năng chống nước của vải bọc nội thất: Không kháng nước; Không xác định; Kháng nước; Chống nước; Khác
sk-SK: Odolnosť čalúnenej látky voči vode: Nie je vodoodolná; Neznáma; Vodoodolná; Nepremokavá; Iné
fi: Verhoilukankaan vedenkestävyys: Ei vedenkestävä; Tuntematon; Vedenkestävä; Vedenpitävä; Muu
pt-PT: Resistência à água do tecido de estofo: Não resistente à água; Desconhecido; Resistente à água; Impermeável; Outro
pl: Wodoodporność tkaniny obiciowej: Brak wodoodporności; Nieznana; Wodoodporny; Wodoszczelny; Inne
en: Upholstery fabric water resistance: Not water resistant; Unknown; Water resistant; Waterproof; Other
sl-SI: Vodoodpornost oblazinjenega blaga: Ni vodoodbojno; Neznano; Vodoodbojno; Nepremočljivo; Drugo
de: Wasserbeständigkeit des Polsterstoffs: Nicht wasserabweisend; Unbekannt; Wasserabweisend; Wasserdicht; Andere
zh-TW: 內裝布料防水性: 不抗水; 未知; 抗水; 防水; 其他
bg-BG: Водоустойчивост на тапицерския плат: Не е водоустойчив; Неизвестно; Водоустойчив; Непромокаем; Друго
sv: Vattentålighet för klädseltyg: Inte vattentålig; Okänd; Vattentålig; Vattentät; Övrigt
lt-LT: Baldinio audinio atsparumas vandeniui: Neatsparus vandeniui; Nežinoma; Atsparus vandeniui; Nepralaidus vandeniui; Kita
zh-CN: 装饰面料的防水性能: 不防水; 未知; 抗水; 完全防水; 其他
ja: 張地耐水性: 耐水性なし; 不明; 耐水性あり; 防水性あり; その他
th: คุณสมบัติกันน้ำของผ้าหุ้มเบาะ: ไม่ทนน้ำ; ไม่ระบุ; ทนน้ำ; กันน้ำ; อื่นๆ
ko: 실내 장식용 원단 방수성: 내수성 없음; 알 수 없음; 내수성; 방수; 기타
hr-HR: Vodootpornost presvlake: Nije vodootporno; Nepoznato; Vodootporno; Vodonepropusno; Ostalo
ro-RO: Rezistența la apă a țesăturii pentru tapițerie: Nerezistent la apă; Necunoscut; Rezistent la apă; Impermeabil; Altele
nl: Bekledingstof waterbestendigheid: Niet waterbestendig; Onbekend; Waterbestendig; Waterdicht; Anders
tr: Döşemelik kumaş suya dayanıklılık özelliği: Suya dayanıklı değil; Bilinmiyor; Suya dayanıklı; Su geçirmez; Diğer
fr: Résistance à l’eau du tissu d’ameublement: Non résistant à l’eau; Inconnu; Résistant à l’eau; Imperméable; Autre
ru: Водостойкость обивочной ткани: Не водостойкий; Неизвестно; Водостойкий; Водонепроницаемый; Другое
el: Αντοχή υφάσματος ταπετσαρίας στο νερό: Μη ανθεκτικό στο νερό; Άγνωστο; Ανθεκτικό στο νερό; Αδιάβροχο; Άλλο
hu: Kárpitszövet vízállósága: Nem vízlepergető; Ismeretlen; Vízlepergető; Vízálló; Egyéb
pt-BR: Tecido de estofamento resistência à água: Não resistente à água; Desconhecido; Resistente à água; À prova d'água; Outro
da: Vandbestandighed for møbelstof: Ikke vandafvisende; Ukendt; Vandafvisende; Vandtæt; Andet
nb: Vannmotstand i møbeltrekk: Ikke vannavstøtende; Ukjent; Vannavstøtende; Vanntett; Annet
it: Impermeabilità del tessuto di rivestimento: Non resistente all'acqua; Sconosciuta; Resistente all'acqua; Impermeabile; Altro
es: Resistencia al agua del tejido de tapicería: No resistente al agua; Desconocido; Resistente al agua; Impermeable; Otro